【裁判字號】    92,上易,1057
【裁判日期】    920715
【裁判案由】    詐欺
【裁判全文】
臺灣高等法院臺中分院刑事判決              民國九十二年度上易字第一○五七號
    上  訴  人
    即  被  告  丙○○
右上訴人因詐欺案件，不服臺灣臺中地方法院中華民國九十二年四月二十四日第一審
判決（民國九十二年度易字第九六四號，起訴案號：臺灣臺中地方法院檢察署民國九
十二年度偵緝字第一○號），提起上訴，本院判決如左：
    主      文
上訴駁回。
    事      實
一、丙○○明知無支付清償能力，竟基於意圖為自己不法所有之概括犯意，自民國（
    下同）九十年十月二十六日起至九十一年二月二十一日止，連續向位於臺中縣太
    平市○○路八十七巷二號之上成電器股份有限公司（下稱上成公司）負責人乙○
    ○佯稱將以月結並開立兩個月後兌現支票之方式訂購ＤＶＤ、ＶＣＤ及喇叭等家
    電用品，致乙○○陷於錯誤，陸續多次將上成公司所有之ＶＣＤ六百臺、ＤＶＤ
    二百八十臺、ＭＤＶ二○○○（點歌機）二十臺、一○六八（喇叭）五組、一八
    ○一（擴大器）十四臺、九八（點歌機）二十臺、五二一（電腦點歌機）五臺、
    二六八（喇叭）二組、二○○六（無線麥克風）十組、一○二八（喇叭）六組等
    家電用品，送至丙○○指定之臺中縣龍井鄉○○○路五四七號處，累計貨款金額
    達新臺幣（下同）二百二十六萬四千五百元（其中以支票支付貨款部分一百九十
    八萬零八百元，另未收貨款部分二十八萬三千七百元）。詎丙○○所簽發交付之
    付款人為安泰商業銀行沙鹿分行之支票十四紙屆期後，經提示均因存款不足，而
    遭拒絕付款，再經乙○○前往前開送貨地點查詢，發覺丙○○已逃逸無蹤，至此
    始知受騙。
二、案經乙○○訴由臺灣臺中地方法院檢察署檢察官偵查起訴。
    理      由
一、訊據上訴人即被告（下稱被告）丙○○對其於前開時、地向上成公司負責人乙○
    ○以前開方式購入上成公司前開家電用品，及其所簽發前開支票均因存款不足而
    遭拒絕付款等事實均坦承不諱，惟矢口否認有何詐欺取財之犯行，並辯稱：伊自
    開始經營時即與告訴人有生意上往來，嗣因經營不善，以致無力還款，並無詐欺
    意圖云云。惟查前揭事實，業據告訴人乙○○指述明確，復有送貨單、安泰商業
    銀行沙鹿分行支票及其退票理由單等在卷可稽。且被告於安泰商業銀行沙鹿分行
    所設000000000000號帳戶，係於八十八年九月十日開戶，迄至八十
    九年十二月五日止，僅有餘額六百四十二元，並自該日起即未再有任何資金往來
    或交易紀錄，而其間之存款餘額最高達四十餘萬元，但同日即支出，剩四百四十
    二元，其餘存提款出入情形大致亦同，首次退票日為九十年八月六日，被拒絕往
    來日係九十年四月二十六日，此有安泰商業銀行沙鹿分行九十一年十月十四日安
    沙字第六九一號函所附之存款當期交易明細表在卷可稽（見九十一年度偵字第一
    六四六五號卷）；而被告於原審審理時供稱其當時僅有前開安泰商業銀行與泛亞
    商業銀行二本存摺等情明確（見原審九十二年四月十七日審判筆錄），且經原審
    當庭勘驗其泛亞商業銀行存摺之結果，從九十年十月二十二日起至九十一年二月
    間止，存款餘額最高達二萬四千餘元，僅於九十年十月二十二日有多筆支出存入
    紀錄，最多存款餘額係十四萬餘元（見原審前開審判筆錄），則被告顯無資力清
    償前開高達二百二十六萬四千五百元之貨款，堪予認定。衡諸被告明知於訂貨時
    己無資力，並可預見所簽發支票無兌現之可能，而於九十一年二月間開票之後即
    未再訂貨且逃逸無蹤，其事後亦僅分別於九十一年四月二十九日、九十二年二月
    七日、九十二年四月七日各清償一萬一千元、一萬二千元、一萬元（其中告訴人
    乙○○僅承認其清償一萬元及一萬二千元二筆，均見原審前開審判筆錄），其餘
    則分文未付，前開貨品亦不知去向，且被告所辯遭跳票拖累乙節，其亦無法提供
    資料供法院查證等情（見原審前開審判筆錄），堪認被告確有不法所有意圖至明
    。又被告於原審雖請求傳訊證人許進富、洪明彰欲證明其與上成公司負責人乙○
    ○往來並不止一次，然此仍無礙於其詐欺取財罪之成立，無再傳訊必要，附此敘
    明。被告空言否認與置辯，乃屬圖卸刑責之詞，不足採信，本件事證明確，被告
    犯行洵堪認定，應予依法論科。
二、核被告所為，係犯刑法第三百三十九條第一項之詐欺取財罪。查被告前後多次詐
    欺取財犯行，時間緊接，犯罪構成要件相同，顯係基於概括犯意反覆為之，屬連
    續犯，應依刑法第五十六條之例，以一罪論，並加重其刑。原審適用刑法第五十
    六條、第三百三十九條第一項，罰金罰鍰提高標準條例第一條前段之規定，審酌
    被告犯罪之動機、目的、手段，所詐得之財物，迄今尚未完全償還前開貨款及其
    犯罪後猶飾詞卸責等一切情狀，量處有期徒刑捌月，以資懲儆。其認事、用法及
    量刑，並無不當，被告上訴意旨否認犯罪，指摘原判決不當，為無理由，應予駁
    回。
三、據上論斷，應依刑事訴訟法第三百六十八條，判決如主文。
本案經檢察官甲○○到庭執行職務。
中      華      民      國      九十二     年     七      月    十五    日
                                臺灣高等法院臺中分院刑事第九庭
                                      審判長法  官  陳  筱  珮
                                            法  官  趙  春  碧
                                            法  官  吳  重  政
右正本證明與原本無異。
不得上訴。
                                            書記官  林  育  德
中      華      民      國      九十二     年     七      月    十七    日
附錄：
刑法第三百三十九條第一項：
意圖為自己或第三人不法之所有，以詐術使人將本人或第三人之物交付者，處五年以
下有期徒刑、拘役或科或併科一千元以下罰金。
                                                            Ｒ


司法院資訊處製作；財團法人民間司法改革基金會備份。
